臺灣士林地方法院刑事判決
111年度審金訴字第395號
公  訴  人  臺灣士林地方檢察署檢察官
被      告  吳宗翰




選任辯護人  彭彥植律師（法律扶助律師）
            蕭棋云律師（法律扶助律師）
上列被告因詐欺等案件，經檢察官提起公訴（110年度偵字第102
65號、第11080號、第11790號、第12090號、第12231號、第1410
2號、111年度偵字第5536號），被告於本院準備程序時就被訴事
實為有罪陳述，經本院合議庭裁定由受命法官獨任改行簡式審判
程序審理，並判決如下：
    主  文
吳宗翰犯如附表二「宣告罪刑及沒收」欄所示之罪，各處如附表
 二「宣告罪刑及沒收」欄所示之刑及沒收之諭知。應執行有期
徒刑貳年陸月，併科罰金新臺幣捌萬元，罰金如易服勞役，以新
臺幣壹仟元折算壹日。
    事實及理由
一、本案被告吳宗翰所犯者為刑事訴訟法第273條之1第1項所定
    死刑、無期徒刑、最輕本刑為3年以上有期徒刑以外之罪，
    且非高等法院管轄之第一審案件，而被告就被訴事實為有罪
    之陳述，經告知簡式審判程序之旨，並聽取被告、辯護人及
    檢察官之意見後，本院合議庭裁定由受命法官獨任改行簡式
    審判程序，是本案之證據調查，依刑事訴訟法第273條之2規
    定，不受同法第159條第1項、第161條之2、第161條之3、第
    163條之1及第164條至第170條等規定之限制，合先敘明。
二、本件犯罪事實及證據，除均引用檢察官起訴書之記載（如附
    件）外，另更正、補充如下：
　㈠事實部分：
　⒈起訴書犯罪事實欄第1行至第3行所載「吳宗翰於民國110年2
    月間某日起，加入蔣尚圃（另行通緝）所屬詐欺集團，由吳
    宗翰擔任持提款卡提領贓款工作之車手」應更正為「吳宗翰
    於民國108年間加入『蔣尚圃』（另案通緝）所屬詐欺集團（
    下稱本案詐欺集團），擔任取簿手、提款車手，並負責將贓
    款上繳予該集團上游，期間雖曾短暫停止工作，惟於110年2
    月間，因與『蔣尚圃』間之債務問題，經『蔣尚圃』要求繼續擔
    任提款車手，並約定以提領金額1%為報酬」。
　⒉起訴書犯罪事實欄第10行至第11行所載「並於附表所示之時
    間、地點提領如附表所示之金額」應補充為「並於附表所示
    提領時間、地點，提領如附表所示之金額，復將領得款項交
    予『蔣尚圃』指定之人而上繳至本案詐欺集團，以此方式掩飾
    、隱匿該等詐欺款項之來源及去向」。
　⒊起訴書附表之記載更正如本判決附表一所示。
　㈡證據部分：補充被告吳宗翰於本院民國111年6月2日準備程序
    及審理時所為之自白、告訴人林佳真提出之郵政自動櫃員機
    交易明細表影本及手機通話紀錄截圖、被害人朱威融提出之
    手機通話紀錄及網路銀行轉帳交易紀錄翻拍照片、告訴人郭
    孟捷提出之網路銀行轉帳交易紀錄翻拍照片、告訴人林品妤
    提出之中國信託銀行及郵政自動櫃員機交易明細表影本、臺
    灣銀行帳號000000000000號帳戶存款交易明細表。
三、論罪科刑
  ㈠核被告吳宗翰就附表一編號1至13所為，均係犯刑法第339條
    之4第1項第2款之三人以上共同詐欺取財罪、洗錢防制法第1
    4條第1項之一般洗錢罪。
  ㈡被告與「蔣尚圃」及本案詐欺集團其他不詳成員間就上揭犯
    行，均有犯意聯絡及行為分擔，均應論以共同正犯。
  ㈢被告於附表編號1至10、12、13所示多次提領款項行為，各係
    本於同一犯罪動機，在密切接近之時間、地點實施，並侵害
    同一法益，各行為之獨立性極為薄弱，依一般社會健全概念
    ，在時間差距上，難以強行分開，在刑法評價上，以視為數
    個舉動之接續施行，合為包括之一行為予以評價，較為合理
    ，各僅論以接續犯之一罪。
　㈣被告於附表一編號1至13所為，均係以一行為同時觸犯三人以
    上共同詐欺取財罪及洗錢罪，為想像競合犯，均應依刑法第
    55條規定，各從較重之三人以上共同詐欺取財罪處斷。
　㈤被告於附表一編號1至13所為三人以上共同詐欺取財犯行，犯
    意各別，行為互殊，應予分論併罰。
  ㈥按洗錢防制法第16條第2項規定：「犯前2條之罪，在偵查或
    審判中自白者，減輕其刑」；另按想像競合犯之處斷刑，本
    質上係「刑之合併」，其所謂從一重處斷，乃將想像競合犯
    組成之評價上數罪，合併為科刑一罪，其所對應之刑罰，亦
    合併其評價上數罪之數法定刑，而為一個處斷刑。易言之，
    想像競合犯侵害數法益者皆成立犯罪，論罪時必須輕、重罪
    併舉論述，同時宣告所犯各罪名，包括各罪有無加重、減免
    其刑之情形，亦應說明論列，量刑時併衡酌輕罪部分量刑事
    由，評價始為充足，然後依刑法第55條前段規定「從一重處
    斷」，非謂對於其餘各罪可置而不論。因此，法院決定處斷
    刑時，雖以其中最重罪名之法定刑，做為裁量之準據，惟於
    裁量其輕重時，仍應將輕罪合併評價在內（最高法院108年
    度台上字第4405、4408號判決意旨）。查被告於偵查、本院
    準備程序及審理時均自白前開一般洗錢犯行，依上開規定原
    應減輕其刑，惟被告所犯一般洗錢罪均係屬想像競合犯其中
    之輕罪，揆諸前開說明，就被告想像競合輕罪得減刑部分，
    爰均依刑法第57條規定，於量刑時一併衡酌，附此說明。
  ㈦辯護人雖請求依刑法第59條規定酌量減輕其刑云云。然查，
    依94年2月2日修正公布，於95年7月1日生效施行之刑法第59
    條規定之立法理由特別闡明：「一、現行第59條在實務上多
    從寬適用，為防止酌減其刑之濫用，自應嚴定其適用之條件
    ，以免法定刑形同虛設，破壞罪刑法定之原則；二、按科刑
    時，原即應依第57條規定審酌一切情狀，尤應注意該條各款
    所列事項，以為量刑標準，本條所謂『犯罪之情狀可憫恕』，
    自係指裁判者審酌第57條各款所列事項以及其他一切與犯罪
    有關之情狀之結果，認其犯罪足堪憫恕者而言，惟其審認究
    係出於審判者主觀之判斷，為使其主觀判斷具有客觀妥當性
    ，宜以『可憫恕之情狀較為明顯』為條件，故特加一『顯』字，
    用期公允；三、依實務上見解，本條係關於裁判上減輕之規
    定，必於審酌一切之犯罪情狀，在客觀上顯然足以引起一般
    同情，認為縱予宣告法定最低刑度猶嫌過重者，始有其適用
    （最高法院38年台上字第16號、45年台上字第1165號、51年
    台上字第899號判例），乃增列文字，將此適用條件予以明
    文化」。故刑法第59條之酌量減輕其刑，必須犯罪另有特殊
    之原因與環境等在客觀上足以引起一般同情，認為即予宣告
    法定低度刑期猶嫌過重者，始有其適用。本案被告雖主張係
    因指認蔣尚圃為本案詐欺集團成員，而遭蔣尚圃強行要求賠
    償，無奈之下始繼續擔任車手，惟依卷內事證，僅足以證明
    被告曾指認蔣尚圃為本案詐欺集團成員，且縱令被告遭強行
    要求賠償，因而積欠債務乙情為真，亦應循正道解決紛爭或
    償還債務，尚難認被告於客觀上有情堪憫恕之情狀，故認不
    宜依刑法第59條規定酌減其刑，而僅將其犯罪動機列入量刑
    斟酌事由。
　㈧爰審酌被告不思以合法途徑賺取錢財，竟加入詐欺集團擔任
    車手提領他人受騙款項，貪圖不勞而獲，且造成他人之財產
    損失，顯然漠視他人財產權，更製造金流之斷點，影響財產
    交易秩序，徒增檢警機關追查集團上游成員真實身分之難度
    ，犯罪所生危害非輕，所為實屬不該。惟念被告犯後坦承犯
    行，態度尚佳，並考量其因債務問題而為本案犯行之犯罪動
    機、手段、於本案詐欺集團之分工及參與情節、所得利益、
    迄未賠償告訴人陳思慧、林佳真、黃靖雯、郭孟捷、林品妤
    、盧岑韋、陳正達、李欣穎、李昱陞、黃惠郁、被害人李立
    賢、朱威融、林星汎之損失、洗錢部分均符合洗錢防制法第
    16條第2項減刑要件等情，兼衡被告自陳專科肄業之教育智
    識程度、未婚、入監前擔任游泳教練之家庭生活狀況等一切
    情狀，分別量處如附表二「宣告罪刑及沒收」欄所示之刑，
    並均諭知罰金易服勞役之折算標準，暨衡酌本案各次犯行時
    間密接、罪質相同等情，定其應執行刑及諭知罰金易服勞役
    之折算標準如主文所示。
四、沒收
  ㈠按犯罪所得，屬於犯罪行為人者，沒收之；於全部或一部不
    能沒收或不宜執行沒收時，追徵其價額；犯罪所得已實際合
    法發還被害人者，不予宣告沒收或追徵，刑法第38條之1第1
    項前段、第3項、第5項分別定有明文。次按「任何人都不得
    保有犯罪所得」為普世基本法律原則，犯罪所得之沒收、追
    繳或追徵，在於剝奪犯罪行為人之實際犯罪所得（原物或其
    替代價值利益），使其不能坐享犯罪之成果，以杜絕犯罪誘
    因，可謂對抗、防止經濟、貪瀆犯罪之重要刑事措施，性質
    上屬類似不當得利之衡平措施，著重所受利得之剝奪。然苟
    無犯罪所得，自不生利得剝奪之問題，固不待言，至二人以
    上共同犯罪，關於犯罪所得之沒收、追繳或追徵，應就各人
    所分得者為之。又所謂各人「所分得」，係指各人「對犯罪
    所得有事實上之處分權限」，法院應視具體個案之實際情形
    而為認定；倘若共同正犯各成員內部間，對於不法利得分配
    明確時，固應依各人實際分配所得沒收。至於共同正犯各成
    員有無犯罪所得、所得數額，係關於沒收、追繳或追徵標的
    犯罪所得範圍之認定，固非屬犯罪事實有無之認定，並不適
    用「嚴格證明法則」，無須證明至毫無合理懷疑之確信程度
    ，應由事實審法院綜合卷證資料，依自由證明程序釋明其合
    理之依據以認定之（最高法院104年8月11日104年度第13次
    刑事庭會議決議、最高法院104年度台上字第3937號判決意
    旨參照）。
　㈡被告吳宗翰因本案犯行獲得提領金額之1%之報酬，已據其供
    承明確（見本院卷第88頁），則被告於附表一編號1至13所
    示犯行之犯罪所得，各如附表一編號1至13「報酬」欄所示
    （計算式詳如附表一），既未扣案，亦未實際發還告訴人、
    被害人等，且查無過苛調節之情形，均應依刑法第38條之1
    第1項前段、第3項之規定，於附表二「宣告罪刑及沒收」欄
    所示被告各該犯行主文項下宣告沒收，並於全部或一部不能
    沒收或不宜執行沒收時，追徵其價額。
  ㈢再按犯洗錢防制法第14條之罪，其所移轉、變更、掩飾、隱
    匿、收受、取得、持有、使用之財物或財產上利益，沒收之
    ，洗錢防制法第18條第1項前段定有明文。關於犯罪行為人
    犯洗錢防制法第14條之罪，其所掩飾、隱匿之財物本身僅為
    洗錢之標的，難認係供洗錢所用之物，故洗錢行為之標的除
    非屬於前置犯罪之不法所得，而得於前置犯罪中予以沒收者
    外，既非本案洗錢犯罪之工具及產物，亦非洗錢犯罪所得，
    尤非違禁物，尚無從依刑法沒收規定予以宣告沒收，自應依
    上開第18條第1項前段規定予以宣告沒收。且此規定係採義
    務沒收主義，祇要合於前述規定，法院即應為相關沒收之諭
    知，然該洗錢行為之標的是否限於行為人者始得宣告沒收，
    法無明文，是從有利於被告之認定，倘法條並未規定「不問
    屬於犯罪行為人與否均沒收」時，自仍以屬於被告所有者為
    限，始應予沒收。查被告上繳至本案詐欺集團之詐欺款項，
    為洗錢之標的，既非被告所有，被告亦無事實上之處分權限
    ，依據上開說明，自無從依洗錢防制法第18條第1項前段規
    定宣告沒收或追徵，併此敘明。
據上論斷，應依刑事訴訟法第273條之1第1項、第299條第1項前
段、第310條之2、第454條第2項，洗錢防制法第14條第1項，刑
法第11條前段、第28條、第339條之4第1項第2款、第55條、第42
條第3項前段、第51條第5款、第7款、第38條之1第1項前段、第3
項，刑法施行法第1條之1第1項，判決如主文。
本案經檢察官李美金提起公訴，檢察官李清友到庭執行職務。
中　　華　　民　　國　　111 　年　　6 　　月　　29　　日
                  刑事第九庭法  官  蘇怡文
以上正本證明與原本無異。 
因疫情而遲誤不變期間，得向法院聲請回復原狀。
如不服本判決應於收受送達後20日內向本院提出上訴書狀，並應
敘述具體理由。其未敘述上訴理由者，應於上訴期間屆滿後20日
內向本院補提理由書（均須按他造當事人之人數附繕本）「切勿
逕送上級法院」。
                           書記官  林孟君  
中　　華　　民　　國　　111 　年　　6 　　月　　29　　日
附錄本案論罪科刑法條全文：
洗錢防制法第2條
本法所稱洗錢，指下列行為：
一、意圖掩飾或隱匿特定犯罪所得來源，或使他人逃避刑事追訴
    ，而移轉或變更特定犯罪所得。
二、掩飾或隱匿特定犯罪所得之本質、來源、去向、所在、所有
    權、處分權或其他權益者。
三、收受、持有或使用他人之特定犯罪所得。

洗錢防制法第14條
有第2條各款所列洗錢行為者，處7年以下有期徒刑，併科新臺幣
5百萬元以下罰金。
前項之未遂犯罰之。
前二項情形，不得科以超過其特定犯罪所定最重本刑之刑。

中華民國刑法第339條之4
犯第339條詐欺罪而有下列情形之一者，處1年以上7年以下有期
徒刑，得併科1百萬元以下罰金：
一、冒用政府機關或公務員名義犯之。
二、三人以上共同犯之。
三、以廣播電視、電子通訊、網際網路或其他媒體等傳播工具，
    對公眾散布而犯之。
前項之未遂犯罰之。






編號 告訴人/被害人 詐騙方式 匯款時間 匯款金額（新臺幣） 匯入帳戶 提款時間、地點、金額（新臺幣） 報酬（新臺幣） 1 告訴人陳思慧(即起訴書附表編號1)(110年度偵字第10265號) 詐欺集團成員於110 年3 月27日19時50分許，假冒極致好物購物平台人員、郵局人員，撥打電話予陳思慧，佯稱其系統出錯，導致陳思慧可能會被重複扣款，需操作ATM解除設定云云，致陳思慧陷於錯誤，於右列時間，匯款如右之金額至右列人頭帳戶內。 ①110年3月27日20時30分許②110年3月27日20時37分許③110年3月27日20時30分許 ①2萬9,985元②2萬9,985元③2萬9,985元（總計8萬9,955元）  中華郵政第00000000000000號帳戶（戶名：陳昱安） ①110年3月27日20時32分許至35分許，在臺北市○○區○○路000號臺灣新光銀行士林分行，提領2萬元、2萬元、2萬元、2萬元、7,000元②110年3月27日20時42分許至45分許，在臺北市○○區○○路000號統一超商丹樺門市，提領2萬元、2萬元、2萬元（總計提領14萬7,000元，來源為告訴人陳思慧、被害人李立賢遭詐騙所匯入之款項） 898元（計算式：14萬7,000元×1%=1,470元；1,470元×8萬9,955元/14萬7,174元=898元，小數點以下第1位四捨五入） 2 被害人李立賢(即起訴書附表編號2)(110年度偵字第10265號) 詐欺集團成員於110 年3 月27日某時許，假冒電商業者，撥打電話予李立賢，佯稱：因送貨員將李立賢的身分改成批發戶而非一般戶之錯誤設定，需操作網路銀行、ATM取消設定云云，致李立賢陷於錯誤，於右列時間，匯款如右之金額至右列人頭帳戶內。 ①110年3月27日20時24分許②110年3月27日20時32分許 ①2萬9,985元②2萬7,234元（起訴書誤載為2萬7,249元）（總計5萬7,219元） 同上  572元（計算式：14萬7,000元×1%=1,470元；1,470元×5萬7,219元/14萬7,174元=572元，小數點以下第1位四捨五入） 3 告訴人林佳真(印尼籍，LIZASUMARLIN)(即起訴書附表編號3)(110年度偵字第11080號、第12231號) 詐欺集團成員於110 年4 月10日20時39分許，假冒agoda 人員、郵局人員，撥打電話予林佳真，佯稱因其人員操作疏失導致以林佳真名義訂了3 人房的旅館，並扣款3,000 元，需操作ATM 取消扣款云云，致林佳真陷於錯誤，於右列時間，匯款如右之金額至右列人頭帳戶內。 110年4月10日21時24分許 2萬8,012元 中國信託銀行第000000000000號帳戶（戶名：成品樂） ①110年4月10日21時30分許，在臺北市○○區○○○路000巷000弄00號統一超商德寶門市，提領6萬8,000元②110年4月10日22時2分許，在臺北市○○區○○路0段00號全家便利商店中影店，提領1萬2,900元（總計提領8萬900元，其中2萬8,012元為告訴人林佳真遭詐騙所匯入之款項、3萬9,989元為被害人朱威融遭詐騙所匯入之款項、3,003元為告訴人李欣穎遭詐騙所匯入之款項、8,000元為告訴人李昱昇遭詐騙所匯入之款項，餘款來源不明） 280元（計算式：2萬8,012元×1%=280元，小數點以下第1位四捨五入） 4 被害人朱威融(即起訴書附表編號4)(110年度偵字第11080號、第12231號) 詐欺集團成員於110 年4 月10日21時20分許，假冒誠品網路書店及中國信託商業銀行客服人員，撥打電話予朱威融，佯稱：之前網路購買書籍設定成重複交易，需操作網路銀行解除設定云云。致朱威榮陷於錯誤，於右列時間，匯款如右之金額至右列人頭帳戶內。 110年4月10日21時20分許 3萬9,989元 同上  400元（計算式：3萬9,989元×1%=400元，小數點以下第1位四捨五入） 5 告訴人李欣穎(即起訴書附表編號12)(110年度偵字第12231號) 詐欺集團成員於110 年4 月10日20時34分許，假冒網路誠品書店員工，撥打電話予李欣穎佯稱：因為作業疏失導致李欣穎成為其書店之批發商，每個月將扣款2,800 元需操作ATM 取消設定云云，致李欣穎陷於錯誤，於右列時間，匯款如右之金額至右列人頭帳戶內。 110年4月10日21時49分許 3,003元 同上  30元（計算式：3,003元×1%=30元，小數點以下第1位四捨五入） 6 告訴人李昱陞(即起訴書附表編號13)(110年度偵字第12231號) 詐欺集團成員於110 年4 月10日19時53分許，假冒電商人員，撥打電話予李昱陞佯稱：李昱陞被廠商誤植為批發商，因此有12本書要繳錢，需操作網路銀行取消設定云云，致李昱陞陷於錯誤，於右列時間，匯款如右之金額至右列人頭帳戶內。 110年4月10日21時54分許 8,000元 同上  80元（計算式：8,000元×1%=80元） 7 告訴人黃靖雯(即起訴書附表編號5)(110年度偵字第11080號、第11790號) 詐欺集團成員於110年4 月10日18時56分許，假冒誠品網路書店、台新銀行人員，撥打電話予黃靖雯，佯稱：需操作ATM解除重複扣款設定云云，致黃靖雯陷於錯誤，於右列時間，匯款如右之金額至右列人頭帳戶內。 110年4月10日21時8分許 2萬9,985元 渣打銀行第00000000000000號帳戶（戶名：范玉德） 110年4月10日21時15分許至24分許，在臺北市○○區○○路0段00號渣打銀行天母分行，提領6萬元、9,000元、2萬1,000元（總計提領9萬元，其中2萬9,985元為告訴人黃靖雯遭詐騙所匯入之款項、5萬9,970元為編號10所示告訴人林品妤遭詐騙所匯入之款項，餘款來源不明） 954元（計算式：⑴2萬9,985元×1%=300元⑵5,518元×1%=55元⑶8萬3,000元×1%=830元；830元×5萬9,974元/8萬3,084元=599元，小數點以下第1位四捨五入）    110年4月10日21時48分許 5,518元 同上 110 年4月10日22時10分許，在臺北市○○區○○路000○0號全家便利商店美華店，提領6,000元（其中5,518元為告訴人黃靖雯遭詐騙所匯入之款項，餘款來源不明）     ①110年4月10日20時40分②110年4月10日20時50分許 ①2萬9,989元②2萬9,985元（總計5萬9,974元） 台北富邦銀行第00000000000000號帳戶（戶名：成品樂） ①110年4月10日20時43分許至44分許，在臺北市○○區○○○路000號永豐銀行蘭雅分行，提領2萬元、2萬元、1萬3,000元②110年4月10日20時50分許、51分許，在臺北市○○區○○路0段0號統一超商德行門市，提領2萬元、1萬元（總計提領8萬3,000元，來源為告訴人黃靖雯、陳正達遭詐騙所匯入之款項）  8 告訴人陳正達(即起訴書附表編號10)(110年度偵字第11790號) 詐欺集團成員於110年4月10日20時36分許，假冒電商業者客服，撥打電話予陳正達佯稱：其工作人員操作錯誤，需操作ATM解除設定，致陳正達陷於錯誤，於右列時間，匯款如右之金額至右列人頭帳戶內。 ①110年4月10日20時36分許②110年4月10日38分許 ①1萬1,105元（起訴書附表誤載為1萬1,100元，應更正之）②1萬2,005元（起訴書附表誤載為1萬2,000元，應更正之）（總計2萬3,110元） 同上  231元（計算式：8萬3,000元×1%=830元；830元×2萬3,110元/8萬3,084元=231元，小數點以下第1位四捨五入） 9 告訴人郭孟捷(即起訴書附表編號7)(110年度偵字第11080號、第14102號) 詐欺集團成員於110 年4 月19日19時52分許，假冒樂天拍賣客服，撥打電話予郭孟捷，佯稱：其系統人員疏失操作錯誤，將郭孟捷之訂購書櫃訂單做成6 筆交易，需操作網路銀行解除設定云云，致郭孟捷陷於錯誤，於右列時間，匯款如右之金額至右列人頭帳戶內。 ①111年4月18日21時8分許②111年4月18日21時11分許③111年4月18日21時13分許④111年4月18日21時15分許⑤111年4月18日21時17分許⑥111年4月18日21時20分許⑦110年4月18日21時22分許 ①1萬2,219元②3萬2,845元③1萬8,343元④5,688元⑤3萬3,114元⑥5,272元⑦1萬6,936（總計12萬4,417元） 中華郵政第00000000000000號帳戶（戶名：張琇荏） ①110年4月18日21時21分許、22分許，在臺北市○○區○○路00號統一超商福芝門市，提領2萬元、2萬元②110年4月18日21時36分許至38分許，在臺北市○○區○○○路00號國泰世華銀行蘭雅分行，提領2萬元、2萬元、2萬元、2萬元、4,000元（總計提領12萬4,000元） 1,240元（計算式：12萬4,000元×1%=1,240元） 10 告訴人林品妤(即起訴書附表編號8)(110年度偵字第11790號、111年度偵字第5536號、臺灣臺北地方檢察署110年度偵字第3375號) 詐欺集團成員於110 年4 月10日19時48分許，假冒誠品書局、花旗銀行客服人員，撥打電話予林品妤佯稱：因誠品書局內部作業疏失，導致林品妤變成超級會員，如果不取消設定將會扣12筆新臺幣356 元云云，致林品妤陷於錯誤，於右列時間，匯款如右之金額至右列人頭帳戶內。 ①110年4月  10日21時  4分②110年4月  10日21時  8分許③110年4月  10日21時  22分許 ①2萬9,985元②9,123元③2萬862元（總計5萬9,970元） 渣打銀行第00000000000000號帳戶（戶名：范玉德） 110年4月10日21時15分許至24分許，在臺北市○○區○○路0段00號渣打銀行天母分行，提領6萬元、9,000元、2萬1,000元（總計提領9萬元，其中5萬9,970元為告訴人林品妤遭詐騙所匯入之款項、2萬9,985元為編號7所示告訴人黃靖雯遭詐騙所匯入之款項，餘款來源不明） 600元（計算式：5萬9,970元×1%=600元，小數點以下第1位四捨五入） 11 告訴人盧岑韋(即起訴書附表編號9)(110年度偵字第11790號) 詐欺集團成員於110 年4 月10日16時50分許，假冒網購商店、中國信託銀行客服，撥打電話予盧岑韋佯稱：因盧岑韋於網購網站上成為高級會員，需操作網路銀行解除設定，致盧岑韋陷於錯誤，於右列時間，匯款如右之金額至右列人頭帳戶內。 110年4月10日19時55分許 1萬8,985元 台北富邦銀行第00000000000000號帳戶（戶名：成品樂） 110年4月10日20時2分許，在臺北市○○區○○○路000號永豐銀行蘭雅分行，提領2萬元（其中1萬8,985元為告訴人盧岑韋遭詐騙所匯入之款項，餘款來源不明） 190元（計算式：1萬8,985元×1%=190元，小數點以下第1位四捨五入） 12 被害人林星汎(即起訴書附表編號11)(110年度偵字第12090號) 詐欺集團成員於110 年4 月7 日17時9 分許，假冒賣衣服之賣家、中國信託銀行人員，撥打電話予林星汎佯稱：因其電腦被駭客入侵，林星汎變成他們的優質客戶，每個月要付一千多元的會員費，需操作網路銀行取消設定云云，致林星汎陷於錯誤，於右列時間，匯款如右之金額至右列人頭帳戶內。 110年4月8日16時許 9萬6,234元 臺灣銀行第000000000000號帳戶（戶名：謝旻芳） ①110年4月8日16時8分、9分許，在臺北市○○區○○路000號陽信銀行營業部提領2萬元、2萬元②110年4月8日16時13分、14分、15分許，在臺北市○○區○○路000號全家便利商店福林店提領2萬元、2萬元、1萬6,000元（總計提領9萬6,000元） 960元（計算式：9萬6,000元×1%=960元） 13 告訴人黃惠郁(即起訴書附表編號14)(110年度偵字第14102號) 詐欺集團成員於110 年4 月18日21時34分許，假冒松果購物網、國泰世華銀行人員，撥打電話予黃惠郁佯稱：因作業疏失，發生重複訂單，需操作ATM 解除設定云云，致黃惠郁陷於錯誤，於右列時間，匯款如右之金額至右列人頭帳戶內。 ①110年4月  18日22時  42分②110年4月  18日22時  44分許 ①8,346元②1,217元（總計9,563元） 中華郵政第00000000000000號帳戶（戶名：張琇荏） ①110年4月18日22時49分許，在臺北市○○區○○路000○0號永豐銀行北投分行，提領9,000元②110年4月18日23時7分許，在臺北市○○區○○路000號中國信託銀行北投分行，提領900元（總計提領9,900元，其中9,563元為告訴人黃惠郁遭詐騙所匯入之款項，餘款來源不明） 96元（計算式：9,563元×1%=96元，小數點以下第1位四捨五入）                                                         



附表二
編號 犯罪事實 宣告罪刑及沒收 1 即附表一編號1  吳宗翰犯三人以上共同詐欺取財罪，處有期徒刑壹年參月，併科罰金新臺幣參萬元，罰金如易服勞役，以新臺幣壹仟元折算壹日。 未扣案之犯罪所得新臺幣捌佰玖拾捌元沒收，於全部或一部不能沒收或不宜執行沒收時，追徵其價額。 2 即附表一編號2  吳宗翰犯三人以上共同詐欺取財罪，處有期徒刑壹年貳月，併科罰金新臺幣貳萬元，罰金如易服勞役，以新臺幣壹仟元折算壹日。 未扣案之犯罪所得新臺幣伍佰柒拾貳元沒收，於全部或一部不能沒收或不宜執行沒收時，追徵其價額。 3 即附表一編號3  吳宗翰犯三人以上共同詐欺取財罪，處有期徒刑壹年壹月，併科罰金新臺幣壹萬元，罰金如易服勞役，以新臺幣壹仟元折算壹日。 未扣案之犯罪所得新臺幣貳佰捌拾元沒收，於全部或一部不能沒收或不宜執行沒收時，追徵其價額。 4 即附表一編號4  吳宗翰犯三人以上共同詐欺取財罪，處有期徒刑壹年壹月，併科罰金新臺幣壹萬元，罰金如易服勞役，以新臺幣壹仟元折算壹日。 未扣案之犯罪所得新臺幣肆佰元沒收，於全部或一部不能沒收或不宜執行沒收時，追徵其價額。 5 即附表一編號5  吳宗翰犯三人以上共同詐欺取財罪，處有期徒刑壹年，併科罰金新臺幣伍仟元，罰金如易服勞役，以新臺幣壹仟元折算壹日。 未扣案之犯罪所得新臺幣參拾元沒收，於全部或一部不能沒收或不宜執行沒收時，追徵其價額。 6 即附表一編號6  吳宗翰犯三人以上共同詐欺取財罪，處有期徒刑壹年，併科罰金新臺幣伍仟元，罰金如易服勞役，以新臺幣壹仟元折算壹日。 未扣案之犯罪所得新臺幣捌拾元沒收，於全部或一部不能沒收或不宜執行沒收時，追徵其價額。 7 即附表一編號7  吳宗翰犯三人以上共同詐欺取財罪，處有期徒刑壹年參月，併科罰金新臺幣參萬元，罰金如易服勞役，以新臺幣壹仟元折算壹日。 未扣案之犯罪所得新臺幣玖佰伍拾肆元沒收，於全部或一部不能沒收或不宜執行沒收時，追徵其價額。 8 即附表一編號8  吳宗翰犯三人以上共同詐欺取財罪，處有期徒刑壹年壹月，併科罰金新臺幣壹萬元，罰金如易服勞役，以新臺幣壹仟元折算壹日。 未扣案之犯罪所得新臺幣貳佰參拾壹元沒收，於全部或一部不能沒收或不宜執行沒收時，追徵其價額。 9 即附表一編號9  吳宗翰犯三人以上共同詐欺取財罪，處有期徒刑壹年肆月，併科罰金新臺幣肆萬元，罰金如易服勞役，以新臺幣壹仟元折算壹日。 未扣案之犯罪所得新臺幣壹仟貳佰肆拾元沒收，於全部或一部不能沒收或不宜執行沒收時，追徵其價額。 10 即附表一編號10  吳宗翰犯三人以上共同詐欺取財罪，處有期徒刑壹年貳月，併科罰金新臺幣貳萬元，罰金如易服勞役，以新臺幣壹仟元折算壹日。 未扣案之犯罪所得新臺幣陸佰元沒收，於全部或一部不能沒收或不宜執行沒收時，追徵其價額。 11 即附表一編號11  吳宗翰犯三人以上共同詐欺取財罪，處有期徒刑壹年壹月，併科罰金新臺幣壹萬元，罰金如易服勞役，以新臺幣壹仟元折算壹日。 未扣案之犯罪所得新臺幣壹佰玖拾元沒收，於全部或一部不能沒收或不宜執行沒收時，追徵其價額。 12 即附表一編號12  吳宗翰犯三人以上共同詐欺取財罪，處有期徒刑壹年參月，併科罰金新臺幣參萬元，罰金如易服勞役，以新臺幣壹仟元折算壹日。 未扣案之犯罪所得新臺幣玖佰陸拾元沒收，於全部或一部不能沒收或不宜執行沒收時，追徵其價額。 13 即附表一編號13  吳宗翰犯三人以上共同詐欺取財罪，處有期徒刑壹年，併科罰金新臺幣伍仟元，罰金如易服勞役，以新臺幣壹仟元折算壹日。 未扣案之犯罪所得新臺幣玖拾陸元沒收，於全部或一部不能沒收或不宜執行沒收時，追徵其價額。 

附件
臺灣士林地方檢察署檢察官起訴書
                                    110年度偵字第10265號
                                    110年度偵字第11080號
                                    110年度偵字第11790號
                                    110年度偵字第12090號
                                    110年度偵字第12231號
                                    110年度偵字第14102號
                                    111年度偵字第5536號
    被　　　告　吳宗翰　男　32歲（民國00年0月00日生）
　　　　　　　　　　　　住○○市○○區○○路0段000○0號2
　　　　　　　　　　　　　樓之2○○○○○○○○○○○○
                          ○○執行中）
　　　　　　　　　　　　國民身分證統一編號：Z000000000號
    選任辯護人　蕭棋云律師（解除委任）
                彭彥植律師（解除委任）
                張壘律師  （解除委任）　
上列被告因詐欺等案件，已經偵查終結，認應該提起公訴，茲將
犯罪事實及證據並所犯法條分敘如下：
　　　　犯罪事實
一、吳宗翰於民國110年2月間某日起，加入蔣尚圃（另行通緝）
    所屬詐欺集團，由吳宗翰擔任持提款卡提領贓款工作之車手
    。吳宗翰加入上開詐欺集團後，即與蔣尚圃及其他真實姓名
    年籍不詳之詐騙集團成年成員，共同意圖為自己不法之所有，
    基於3人以上共同詐欺取財及不正方法取得他人金融帳戶洗錢
    之犯意聯絡，向附表所示之陳思慧等人施以如附表所示之詐
    騙方法，致如附表所示之陳思慧等人陷於錯誤，匯款如附表
    所示之金額至附表所示之人頭帳戶。蔣尚圃或詐欺集團其他
    成員再指示吳宗翰前往指示地點之置物櫃，領取附表所示之
    人頭帳戶提款卡及密碼，並於附表所示之時間、地點提領如
    附表所示之金額。嗣經附表所示之陳思慧等人察覺有異報警
    處理，經警調閱監視器影像，始循線查悉上情。 
二、案經附表所示之陳思慧等人訴由臺北市政府警察局士林分局
    分局、北投分局報告、臺北市政府警察局中山分局報告臺灣
    臺北地方檢察署陳請臺灣高等檢察署檢察長核轉本署偵辦。
　　　　證據並所犯法條
一、證據清單及待證事實
編號 證據名稱 待證事實  1 被告吳宗翰為於警詢時及偵查中之供述 被告坦承全部犯罪事實。  2 證人即如附表所示之告訴人、被害人陳思慧等人於警詢時之證述 證明：告訴人、被害人陳思慧等人遭詐騙而匯款至如附表所示人頭帳戶之事實。  3 屏東縣政府警察局恆春分局龍水派出所、新竹市警察局第二分局埔頂派出所、新北市政府警察局土城分局土城派出所、新莊分局昌平派出所、臺北市政府警察局北投分局永明派出所、新北市政府警察局土城分局土城派出所、新竹市警察局第二分局埔頂派出所、嘉義縣警察局民雄分局大林分駐所、高雄市政府警察局小港分局小港派出所、高雄市政府警察局三民第二分局鼎金派出所受理詐騙帳戶通報警示簡便格式表、陳報單、受理各類案件紀錄表、受（處）理案件證明單、內政部警政署反詐騙諮詢專線紀錄表、金融機構聯防機制通報單等 同上  4 匯入帳戶及提領明細、提領監視器畫面、提領熱點明細、郵局帳號00000000000000號帳戶交易明細、匯款交易明細表、中國信託銀行帳號000000000000號帳戶交易明細、渣打銀行帳號00000000000000號帳戶交易明細、郵局帳號00000000000000號帳戶交易明細、提領熱點明細、詐欺車手吳宗翰提領情形明細及提領監視器畫面、提領清冊等 證明被告吳宗翰於附表所示之時間、地點提領如附表所示之告訴人、被害人陳思慧遭詐騙匯入人頭帳戶之款項等事實。 
二、核被告所為，係犯刑法第339條之4第1項第2款之3人以上共
    犯之加重詐欺取財以及違反洗錢防制法第2條第1款、第2款
    規定，而應依同法第14條第1項處罰之洗錢等罪嫌。被告與
    綽號「蔣尚圃」及詐欺集團其他真實姓名年籍不詳成年男女3人
    以上所組成詐欺成員間，就3人以上共同詐欺取財及洗錢等
    犯行，互有犯意聯絡及行為分擔，為共同正犯。被告所犯3人以
    上共同詐欺取財及洗錢等罪間，係一行為同時觸犯上開罪名
    ，為想像競合犯，應從一重之3人以上共同詐欺取財罪處斷
    。被告所犯如附表所示之3人以上共同詐欺取財犯行，犯意個
    別，行為互異，俱應分論併罰。被告與其共犯之犯罪所得，應
    依刑法第38條之1第1項至第3項之規定沒收之。被告如附表
    所列提領之款項，為其犯洗錢防制法第14條洗錢罪而移轉隱
    匿之財物，觀之同法第18條第1項之文義及立法理由均未限
    制此等財物須為被告所有始得沒收，復參據臺灣高等法院10
    7年度金上訴字第89號判決之理由欄參.三.(一).2之意旨，
    請宣告沒收之，如認過苛，則請依刑法第38條之2第2項規定
    酌減之。
三、依刑事訴訟法第251條第1項提起公訴。
　　此　致
臺灣士林地方法院
中　　華　　民　　國　 111　　年　　3 　　月　　30　　日
　　　　　　　　　　　　　　　檢　察　官　李  美  金
本件正本證明與原本無異　
中　　華　　民　　國　 111　　年　　4 　　月　　6 　　日
　　　　　　　　　　          書　記　官  賴  惠  美
附錄本案所犯法條全文：
中華民國刑法第339條之4
犯第339條詐欺罪而有下列情形之一者，處1年以上7年以下有期
徒刑，得併科1百萬元以下罰金：
一、冒用政府機關或公務員名義犯之。
二、三人以上共同犯之。
三、以廣播電視、電子通訊、網際網路或其他媒體等傳播工具，
    對公眾散布而犯之。
前項之未遂犯罰之。

洗錢防制法第14條
有第二條各款所列洗錢行為者，處7年以下有期徒刑，併科新臺
幣5百萬元以下罰金。
前項之未遂犯罰之。
前二項情形，不得科以超過其特定犯罪所定最重本刑之刑。
附表：金額均為新臺幣
編號 告訴人 （被害人）  詐騙方式 匯款時間、金額 人頭帳戶 提款時間、地點、金額 案號  1 陳思慧 詐欺集團成員於110年3月27日19時50分許，假冒極致好物購物平台人員、郵局人員，撥打電話予陳思慧，佯稱其系統出錯，導致陳思慧可能會被重複扣款，需操作ATM解除設定云云，致陳思慧陷於錯誤，於右列時間，匯款如右之金額至右列人頭帳戶內。 110年3月27日20時30分許、37分、41分； 2萬9,985元、 2萬9,985元 、 2萬9,985元 郵局帳號00000000000000號帳戶（戶名陳昱安，業經起訴） 110年3月27 20時42分、43分、45分許，在臺北市○○區○○路000號統一超商丹樺門市提領2萬元、2萬元、2萬元（另匯入款項，其中3萬元與被害人李立賢匯入之款項於後列時間、地點提領） 110年度偵字第10265號  2 李立賢 （被害人） 詐欺集團成員於110年3月27日某時許，假冒電商業者，撥打電話予李立賢，佯稱：因送貨員將李立賢的身分改成批發戶而非一般戶之錯誤設定，需操作網路銀行、ATM取消設定云云，致李立賢陷於錯誤，於右列時間，匯款如右之金額至右列人頭帳戶內。 110年3月27日20時25分、32分許； 2萬9,985元 、 2萬7,249元  同上 110年3月27日20時32分、33分、33分、34分、35分許，在臺北市○○區○○路000號臺灣新光銀行士林分行，提領2萬元、2萬元、2萬元、2萬元、7,000元（其中3萬元包括上開陳思慧匯入之款項）。 同上  3 林佳真（印尼籍，LIZA SUMARLIN） 詐欺集團成員於110年4月10日20時39分許，假冒agoda人員、郵局人員，撥打電話予林佳真，佯稱因其人員操作疏失導致以林佳真名義訂了明天3人房的旅館，並扣款3,000元，需操作ATM取消扣款云云，致林佳真陷於錯誤，於右列時間，匯款如右之金額至右列人頭帳戶內。 110年4月10日21時24分許、 2萬8,012元 中國信託銀行帳號000000000000號帳戶（戶名成品樂，業經不起訴處分確定） 110年4月10日21時30分許，在臺北市○○區○○○路000巷000弄00號統一超商德寶門市提領6萬8,000元  110年度偵字第11080號 、 110年度偵字第12231號  4 朱威融 （被害人） 詐欺集團成員於110年4月10日21時20分許，假冒誠品網路書店及中國信託商業銀行客服人員，撥打電話予朱威融，佯稱：之前網路購買書籍設定成重複交易，需操作網路銀行解除設定云云。致朱威榮陷於錯誤，於右列時間，匯款如右之金額至右列人頭帳戶內。 110年4月10日21時20分許、 3萬9,989元 同上 同上 110年度偵字第11080號 、 110年度偵字第12231號  5 黃靖雯 詐欺集團成員於110年4月10日18時56分許，假冒誠品網路書店、台新銀行人員，撥打電話予黃靖雯，佯稱：需操作ATM解除重複扣款設定云云，致黃靖雯陷於錯誤，於右列時間，匯款如右之金額至右列人頭帳戶內。 110年4月10日21時9分、21時50分許； 2萬9,985元 、 5,518元  渣打銀行帳號00000000000000號帳戶（戶名范玉德，業經聲請簡易判決處刑，並判決確定） 110年4月10日21時15分許，在臺北市○○區○○路0段00號渣打銀行天母分行提領6萬元(包括告訴人 林品妤匯入之2萬9,985元，請詳見左列渣打銀行帳戶交易明細）； 110 年4月10日22時10分許，在臺北市○○區○○路000○0號全家便利商店美華店提領6,000元(見北檢110年度偵字第33757號第21頁） 110年度偵字第11080號 、 110年度偵字第11790號    110年4月10日20時36分、38分許； 2萬9,989元 、 2萬9,985元 台北富邦銀行帳號00000000000000號帳戶（戶名：成品樂） 110年4月10日20時43分、43分、44分許，在臺北市○○區○○○路000號永豐銀行蘭雅分行提領2萬元、2萬元、1萬3,000元   7 郭孟捷 詐欺集團成員於110年4月19日19時52分許，假冒樂天拍賣客服，撥打電話予郭孟捷，佯稱：其系統人員疏失操作錯誤，將郭孟捷之訂購書櫃訂單做成6筆交易，需操作網路銀行解除設定云云，致郭孟捷陷於錯誤，於右列時間，匯款如右之金額至右列人頭帳戶內。 110年4月18日21時8分、22分、11分、15分、13分、20分、17分許； 1萬2,219元 、 1萬6,936元 、 3萬2,845元 、 5,688元 、 1萬8,343元 、 5,272元 、 3萬3,114元 郵局帳號00000000000000號帳戶（戶名張琇荏，業經臺灣南投地方檢察署為不起訴處分確定） 110年4月18日21時21分、22分許，在臺北市○○區○○路00號統一超商福芝門市提領2萬元、2萬元 110年度偵字第11080號 、 110年度偵字第14102號      同日21時36分、36分、37分、38分、38分，在臺北市○○區○○○路00號國泰世華銀行蘭雅分行提領2萬元、2萬元、2萬元、2萬元、4,000元    8 林品妤 詐欺集團成員於110年4月10日19時48分許，假冒誠品書局、花旗銀行客服人員，撥打電話予林品妤佯稱：因誠品書局內部作業疏失，導致林品妤變成超級會員，如果不取消設定將會扣12筆新臺幣356元云云，致林品妤陷於錯誤，於右列時間，匯款如右之金額至右列人頭帳戶內。 110年4月10日21時4分、8分、22分許； 2萬9,985元 、 9,123元 、 2萬862元 渣打銀行帳號00000000000000號帳戶（戶名范玉德） 110年4月10日21時15分、16分、24分許，在臺北市○○區○○路0段00號渣打銀行天母分行提領6萬元( 包括告訴人黃靖雯匯入之2萬9,985元）、9,000元、2萬1,000元 110年度偵字第11790號、 111年度偵字第5536號（臺灣臺北地方檢察署110年度偵字第33757號）  9 盧岑韋 詐欺集團成員於110年4月10日16時50分許，假冒網購商店、中國信託銀行客服，撥打電話予盧岑韋佯稱：因盧岑韋於網購網站上成為高級會員，需操作網路銀行解除設定，致盧岑韋陷於錯誤，於右列時間，匯款如右之金額至右列人頭帳戶內。 110年4月10日19時55分許、 1萬8,985元 台北富邦銀行帳號00000000000000號帳戶（戶名：成品樂） 110年4月10日20時2分許，在臺北市○○區○○○路000號永豐銀行蘭雅分行提領2萬元  110年度偵字第11790號 10 陳正達 詐欺集團成員於110年4月10日20時36分許，假冒電商業者客服，撥打電話予陳正達佯稱：其工作人員操作錯誤，需操作ATM解除設定，致陳正達陷於錯誤，於右列時間，匯款如右之金額至右列人頭帳戶內。 110年4月10日20時36分、38分許； 1萬1,100元 、 1萬2,000元 同上 110年4月10日20時50分許，在臺北市○○區○○路0段0號統一超商德行門市提領2萬元、1萬元（包括告訴人黃靜雯匯入之款項） 同上 11 林星汎 （被害人） 詐欺集團成員於110年4月7日17時9分許，假冒賣衣服之賣家、中國信託銀行人員，撥打電話予林星汎佯稱：因其電腦被駭客入侵，林星汎變成他們的優質客戶，每個月要付一千多元的會員費，需操作網路銀行取消設定云云，致林星汎陷於錯誤，於右列時間，匯款如右之金額至右列人頭帳戶內。 110年4月8日12時許、9萬6,234元 臺灣銀行帳號000000000000號帳戶（戶名：謝旻珈，業經提起公訴） 110年4月8日16時8分、9分許，在臺北市○○區○○路000號陽信銀行營業部提領2萬元、2萬元 110年度偵字第12090號      110年4月8日16時13分、14分、15分許，在臺北市○○區○○路000號全家便利商店福林店提領2萬元、2萬元、1萬6,000元  12 李欣穎 詐欺集團成員於110年4月10日20時34分許，假冒網路誠品書店員工，撥打電話予李欣穎佯稱：因為作業疏失導致李欣穎成為其書店之批發商，每個月將扣款2,800元需操作ATM取消設定云云，致李欣穎陷於錯誤，於右列時間，匯款如右之金額至右列人頭帳戶內。 110年4月10日21時49分許、3,003元 中國信託銀行帳號000000000000號帳戶（戶名成品樂) 110年4月10日22時2分許，在臺北市○○區○○路0段00號全家便利商店中影店提領1萬2,900元 110年度偵字第12231號 13 李昱陞 詐欺集團成員於110年4月10日19時53分許，假冒電商人員，撥打電話予李昱陞佯稱：李昱陞被廠商誤植為批發商，因此有12本書要繳錢，需操作網路銀行取消設定云云，致李昱陞陷於錯誤，於右列時間，匯款如右之金額至右列人頭帳戶內。 110年4月10日21時54分許、8,000元    14 黃惠郁 詐欺集團成員於110年4月18日21時34分許，假冒松果購物網、國泰世華銀行人員，撥打電話予黃惠郁佯稱：因作業疏失，發生重複訂單，需操作ATM解除設定云云，致黃惠郁陷於錯誤，於右列時間，匯款如右之金額至右列人頭帳戶內。 110年4月18日22時42分、44分許； 8,346元、 1,217元 郵局帳號00000000000000號帳戶（戶名張琇荏） 110年4月18日22時49分許，在臺北市○○區○○路000○0號永豐銀行北投分行提領9,000元 110年度偵字第14102號       110年4月18日23時7分許，在臺北市○○區○○路000號中國信託銀行北投分行提領900元